【裁判字號】    98,審訴,1387
【裁判日期】    980721
【裁判案由】    毒品危害防制條例
【裁判全文】
臺灣高雄地方法院刑事判決            98年度審訴字第1387號
公  訴  人  臺灣高雄地方法院檢察署檢察官
被      告  乙○○
                    另案在臺灣高雄監獄執行中
指定辯護人  本院公設辯護人黃秋葉
上列被告因毒品危害防制條例案件，經檢察官提起公訴（98年度
毒偵字第1499號），本院合議庭裁定由受命法官獨任依協商程序
審理，判決如下：
    主  文
乙○○施用第一級毒品，累犯，處有期徒刑捌月，扣案之注射針
筒壹支沒收；又施用第二級毒品，累犯，處有期徒刑肆月。應執
行有期徒刑拾月，扣案之注射針筒壹支沒收。
    事實及理由
一、本件犯罪事實及證據，除犯罪事實「在不詳地點」更正為「
    在高雄市後勁夜市公廁內」；證據部分補充「被告乙○○於
    本院審理中之自白」外，餘均引用檢察官起訴書之記載，如
    附件。
二、本件被告業已認罪，並經辯護人協助下與檢察官於審判外達
    成協商之合意，渠等合意內容為：被告願受科刑範圍如主文
    所載。經核被告所為，係犯毒品危害防制條例第10條第1 項
    之施用第一級毒品罪，及同條第2 項之施用第二級毒品罪，
    而被告有起訴書所載之前科紀錄乙情，有臺灣高等法院被告
    前案紀錄表在卷可稽，其受有期徒刑執行完畢，5 年內故意
    再犯本件最重本刑為有期徒刑以上之2 罪，為累犯，均應依
    刑法第47條第1 項規定加重其刑。此外，上開協商合意內容
    ，並無刑事訴訟法第455 條之4 第1 項所列不得認罪協商之
    情形，本件既經檢察官聲請改依協商程序而為判決，本院爰
    不經言詞辯論，於協商合意範圍內為協商判決。
三、應適用之法條：刑事訴訟法第455 條之4 第2 項、第455 條
    之8 、第454 條第2 項，毒品危害防制條例第10條第1 項、
    第2 項，刑法第11條前段、第47條第1 項、第51條第5 款、
    第38條第1 項第2 款。
四、本判決除有刑事訴訟法第455 條之4 第1 項第1 款、第2 款
    、第4 款、第6 款、第7 款所定情形之一，或違反同條第2
    項規定者外，不得上訴。
本案經檢察官陳麗琇到庭執行職務。
中    華    民    國    98    年    7     月    21    日
                  刑事第十庭    法  官  陳君杰
以上正本證明與原本無異。
如不服本判決應於收受判決後10日內向本院提出上訴書狀，並應
敘述具體理由。其未敘述上訴理由者，應於上訴期間屆滿後20日
內向本院補提理由書(均須按他造當事人之人數附繕本)「切勿逕
送上級法院」。
中    華    民    國    98    年    7     月    21    日
                                書記官  李承悌
附錄本判決論罪科刑法條全文：
毒品危害防制條例第10條
施用第一級毒品者，處6 月以上5 年以下有期徒刑。
施用第二級毒品者，處3年以下有期徒刑。
附件：
臺灣高雄地方法院檢察署檢察官起訴書
                                    98年度毒偵字第1499號
    被      告  乙○○  男  32歲（民國○○年○月○○日生）
                        國民身分證統一編號：Ｚ000000000號
                        住高雄縣大社鄉○○村○○街1巷33
                        號
                        （另案現於高雄看守所羈押中）
上列被告因違反毒品危害防制條例案件，已經偵查終結，認應該
提起公訴，茲將犯罪事實及證據並所犯法條分敘如下：
        犯罪事實
一、乙○○曾因施用毒品案件，經臺灣高雄地方法院以92年度毒
    聲字第4401號裁定送觀察、勒戒後，認有繼續施用毒品傾向
    ，而由臺灣高雄地方法院以92年度毒聲字第5036號裁定令入
    戒治處所施以強制戒治，於民國93年1 月16日因強制戒治執
    行完畢釋放出戒治處所。另因偽證案件，經臺灣高等法院高
    雄分院以95年度上訴字第226號判決判處有期徒刑7月確定，
    又因妨害自由、毒品危害防制條例、贓物等案件，經臺灣高
    雄地方法院以95年度簡上字第711號判決、95年度訴字第373
    號判決、95年度簡字第442號判決，分別判處有期徒刑3月、
    10月、3 月確定，並經臺灣高雄地方法院以96年度聲減字第
    1981號裁定，就上開案件予以減刑，並定應執行刑為有期徒
    刑10月，於96年7 月16日執行完畢。詎其仍不知戒絕毒癮，
    復基於分別施用第一級毒品海洛因、第二級毒品甲基安非他
    命之犯意，於98年1 月22日17時50分回溯24小時內之某時（
    不含公權力拘束期間），在不詳地點，以不詳方式，分別施
    用第一級毒品海洛因及第二級毒品甲基安非他命各1 次。嗣
    於98年1月22日17時50分許，在高雄市楠梓區○○○路152號
    旁，因形跡可疑為警盤查，當場扣得已使用過之注射針筒1
    支，經其同意採尿送驗，呈嗎啡及甲基安非他命陽性反應，
    而悉上情。
二、案經高雄市政府警察局楠梓分局報告偵辦。
        證據並所犯法條
一、證據清單
 ┌───┬───────────┬───────────┐
 │編號  │證  據  名  稱        │待  證  事  實        │
 ├───┼───────────┼───────────┤
 │一    │被告於警詢時之供述    │送驗尿液為被告親採及扣│
 │      │                      │案已使用過之注射針筒1 │
 │      │                      │支為其所有之事實。    │
 ├───┼───────────┼───────────┤
 │二    │高雄市立凱旋醫院濫用藥│被告之尿液經送驗結果呈│
 │      │物尿液檢驗報告、高雄市│嗎啡及甲基安非他命陽性│
 │      │政府警察局楠梓分局濫用│反應，證明被告施用第一│
 │      │藥物尿液檢體監管紀錄表│級毒品海洛因及第二級毒│
 │      │各1 份                │品甲基安非他命之事實。│
 ├───┼───────────┼───────────┤
 │三    │扣押筆錄、扣押物品目錄│證明被告施用第一級毒品│
 │      │表及扣案已使用過之注射│海洛因之事實。        │
 │      │針筒1 支              │                      │
 ├───┼───────────┼───────────┤
 │四    │本署刑案資料查註紀錄表│被告於強制戒治執行完畢│
 │      │、全國施用毒品案件紀錄│釋放後，5 年內再犯施用│
 │      │表、受觀察勒戒人毒品及│毒品罪，經法院判處有期│
 │      │前科紀錄簡列表、矯正簡│徒刑執行完畢後，復犯上│
 │      │表各1 份              │揭施用毒品罪之事實。  │
 └───┴───────────┴───────────┘
二、核被告所為，係犯毒品危害防制條例第10條第1項、第2項之
    施用第一級、第二級毒品罪嫌。被告分別施用第一級毒品及
    第二級毒品之犯行，犯意各別、行為互殊，請予分論併罰。
    被告曾受有期徒刑之執行完畢，有本署刑案查註紀錄表在卷
    可按，其於5 年內故意再犯本件有期徒刑以上之罪，為累犯
    ，請依刑法第47條第1 項之規定加重其刑。扣案已使用過之
    注射針筒1 支，請依法宣告沒收銷燬之
三、依刑事訴訟法第251條第1項提起公訴。
    此  致
臺灣高雄地方法院
中    華    民    國    98    年    3     月    31    日
                              檢  察  官  甲○○
上正本證明與原本無異
中    華    民    國    98    年    4     月    2     日
                              書  記  官  蔡孟吟
所犯法條：
毒品危害防制條例第10條
施用第一級毒品者，處 6 月以上 5 年以下有期徒刑。
施用第二級毒品者，處 3 年以下有期徒刑。


司法院資訊處製作；財團法人民間司法改革基金會備份。
